臺灣新北地方法院刑事判決
111年度智易字第4號
公  訴  人  臺灣新北地方檢察署檢察官
被      告  卓琨桔



上列被告因詐欺等案件，經檢察官提起公訴（110年度偵緝字第3
618號），本院判決如下：
    主  文
卓琨桔犯商標法第九十七條之販賣仿冒商標權商品罪，處拘役貳
拾日，如易科罰金，以新臺幣壹仟元折算壹日。扣案仿冒LV商標
包包壹個沒收；未扣案之犯罪所得新臺幣伍仟元沒收，於全部或
一部不能沒收或不宜執行沒收時，追徵其價額。
    事  實
一、緣卓琨桔於民國105年3月1日前，以露天拍賣會員帳號qwe39
    41號，刊登「LV緹花彩繪塗鴉M92191手拿化粧晚宴包」（下
    稱LV緹花包）之商品，林秋瑩因而下標購買，並於同年月6
    日匯款新臺幣(下同)3,000元至卓昆桔名下之聯邦商業銀行
    帳號000000000000號帳戶內，嗣林秋瑩於同年月8日收到商
    品後認為仿冒商品(未扣案，亦無證據足認該商品為仿冒商
    標商品)，遂透過露天拍賣平台反映，卓昆桔明知如附表所
    示之商標，係如附表所示之商標權人向經濟部智慧財產局申
    請核准在案，且仍在商標專用期限內之商標，指定使用於附
    肩帶之女用手提包、手提袋、化妝袋、化妝包等商品，未經
    商標權人之同意或授權，不得於同一或類似商品，使用相同
    或近似之商標，亦不得販賣該等商品，竟基於違反商標法之
    犯意，向林秋瑩表示願另以其他LV包交換，惟需另補差價2,
    000元，林秋瑩因而將LV緹花包寄回，再於同年4月18日匯款
    2,000元至上開帳戶內後，於匯款隔日收到印有如附表所示
    商標圖樣之仿冒LV商標包包，經警方送請商標權人確認係仿
    冒品，而悉上情。
二、案經林秋瑩訴由內政部警政署保安警察第二總隊移送臺灣新
    北地方檢察署檢察官偵查起訴。
    理  由
壹、程序事項：
    程序事項本判決下列所引用被告以外之人於審判外之陳述，
    檢察官於本院中表示同意作為證據，有證據能力（見本院卷
    第77頁），被告卓琨桔則未表示意見，復於本院言詞辯論終
    結前均未聲明異議，本院審酌上開證據資料製作時之情況，
    尚無違法不當及證明力明顯過低之瑕疵，認以之作為證據應
    屬適當，而認前揭證據資料有證據能力；而非供述證據部分
    ，本院亦查無有何公務員違反法定程序取得之情形，且各該
    證據均經本院於審判期日依法進行證據之調查、辯論，被告
    於訴訟上之防禦權，已受保障，故該等證據資料均有證據能
    力。
貳、實體事項：
一、上揭犯罪事實，業據被告於本院中坦承不諱（見本院卷第55
    頁、第81頁），核與證人即告訴人林秋瑩於警詢之證述（見
    偵字卷第30至33頁）相符、並有「LV緹花彩繪塗鴉M92191手
    拿化粧晚宴包」之露天商品頁面、購買記錄及賣家資料擷圖
    、告訴人存摺影本、仿冒商品照片、鑑定報告暨經濟部智慧
    財產局商標詳細報表、露天拍賣會員帳號資料、被告帳戶（
    000-000000000000）存摺存款明細表、網路家庭國際資訊股
    份有限公司109年10月26日函暨帳號qwe3941之帳號資料、扣
    押物品清單、（商標註冊/審定號00000000）經濟部智慧財
    產局商標詳細報表在卷（見偵字卷第35至56頁、第76至118
    頁、第147頁、本院卷第27頁、第31、32頁）可佐，且有仿
    冒LV商標之包包1個扣案（見易字卷第27頁）可憑。綜上，
    足徵被告上開任意性之自白與事實相符，應堪採信。
二、本案事證已臻明確，被告犯行堪以認定，應依法論科。
三、論罪科刑
 ㈠ 核被告所為，係犯商標法第97條之販賣仿冒商標權之商品罪
    。被告意圖販賣而持有如附表所示仿冒商標商品之低度行為
    ，為販賣之高度行為所吸收，不另論罪。
 ㈡ 公訴意旨認被告所為亦涉犯刑法第339條第1項之詐欺取財罪
    等旨，無非係以證人林秋瑩於警詢時證稱：伊於105年3月6
    日向露天賣場下標LV緹花包，並於當日匯款3,000元到賣家
    提供之帳戶，收到後發現是假的並向賣家反應，賣家叫伊將
    原本購買的包包寄回，他會再寄一個他女兒在使用的真品LV
    給伊，並叫伊再補2,000元給他，匯款完隔天就收到扣案之L
    V包等語（見偵字卷第31頁）為主要論據，惟卷內除告訴人
    指述外，並無被告確有向告訴人表示扣案商品為真品之對話
    紀錄等相關事證；又觀以被告刊登於露天拍賣販售LV緹花包
    之網頁（見偵字卷第35至41頁），該商品係以1元起標，顯
    然與該國際品牌時尚精品動輒數萬元之市場價格存有巨大落
    差。另於商品說明頁面亦未保證為真品或正品，僅記載「本
    站每件包能拍照的都很仔細拍出來"不刻意遮蓋"就是要各位
    買家能一眼辨品相」等旨（見偵字卷第37頁），顯係要求購
    買之消費者自行判斷之意，是被告於本院中辯稱：伊知道伊
    賣的不是真品，所以伊請消費者自己評估是否是真品等語（
    見易字卷第55頁）即非全然無稽；而告訴人最終以3.000元
    得標，成交金額亦顯低於國際品牌之官方或二手售價，衡情
    告訴人當可預見被告所銷售之商品可能均非真品，況依社會
    常情及一般消費者之認識，銷售該國際品牌時尚精品正品之
    商店或賣場，亦鮮少同時銷售仿冒品，倘該商店或賣場標榜
    尚有銷售仿冒品，則一般消費者當可推知該商店及賣場實際
    所賣均係仿冒品。綜上，被告主觀上是否有欲使告訴人誤認
    上開仿冒商標商品為真品之意思，實屬有疑。復查卷內並無
    任何足以證明告訴人確實誤認之證據，是本案實難認被告主
    觀上具有詐欺取財之犯意，自難遽論被告亦犯刑法第339 條
    之詐欺取財罪嫌，此部分原應為被告無罪之諭知，惟公訴意
    旨認被告該部分所為如構成犯罪，與其前開經本院論罪科刑
    之部分為裁判上一罪關係，爰不另為無罪之諭知。
 ㈢ 爰以行為人之責任為基礎，審酌被告罔顧智慧財產權之保護
    規範而為本案犯行，侵害商標權人之權益，並破壞我國致力
    於智慧財產權保護之國際聲譽，所為實有所不當，惟斟酌其
    素行（卷附臺灣高等法院被告前案紀錄表參照，見易字卷第
    85至93頁）、犯罪之動機、目的、手段，且未能與告訴人和
    解，或賠償其損失，另審酌被告於本院中自陳國中肄業之智
    識程度、現幫忙做法會，一場600元，無須要扶養親屬之家
    庭經濟狀況（見易字卷第81頁）等一切情狀，量處如主文所
    示之刑，並諭知易科罰金之折算標準。
 ㈣ 沒收
　1.扣案侵害LV商標權包包為被告用以本案犯罪所用之物，不問
    屬於犯罪行為人與否，應依商標法第98條規定，宣告沒收。
　2.又被告販賣上開仿冒商標物品之收入為5,000元，此經被告
    供明在卷（見易字卷第56頁），應依刑法第38條之1第1項前
    段、第3項規定宣告沒收，於全部或一部不能沒收或不宜執
    行沒收時，追徵其價額。
據上論斷，應依刑事訴訟法第299條第1項前段，判決如主文。
本案經檢察官黃筵銘、洪郁萱偵查起訴，檢察官詹啟章到庭執行
職務。
中　　華　　民　　國　　111 　年　　6 　　月　　28　　日
                  刑事第十九庭  審判長法　官  許博然
　　　　　　　　　
　　　　　　　　　                    法  官  王國耀
　　　　　　　　　
　　　　　　　　　                    法  官  洪韻婷
上列正本證明與原本無異。
如不服本判決，應於判決送達後20日內敘明上訴理由，向本院提
出上訴狀 (應附繕本) ，上訴於智慧財產及商業法院。其未敘述
上訴理由者，應於上訴期間屆滿後20日內向本院補提理由書「切
勿逕送上級法院」。
                                      書記官  吳依磷
中　　華　　民　　國　　111 　年　　6 　　月　　28　　日
附錄本案論罪科刑法條全文：
商標法第97條（罰則）
明知他人所為之前二條商品而販賣，或意圖販賣而持有、陳列、
輸出或輸入者，處 1 年以下有期徒刑、拘役或科或併科新臺幣
5 萬元以下罰金；透過電子媒體或網路方式為之者，亦同。

附表
編號 扣案物品 商標權人 商標註冊/審定號（專用期限） 商品名稱  1 仿冒LV商標包1件 法商路易威登馬爾悌耶公司 00000000 (000/5/15) 化粧箱、背囊、附肩帶之女用手提包、手提袋    00000000 (000/11/30) 化粧箱、盥洗用具袋、背包、手提包    00000000 (000/12/15) 化妝袋、背囊、附肩袋之女用手提包    00000000 (000/03/15) 化妝袋、背囊、附肩袋之女用手提包    00000000 (000/11/15) 化粧箱、背囊、附肩帶之女用手提包、手提袋    00000000 (000/1/31) 手提袋、手提包、化粧袋、化粧包